【裁判字號】    96,上訴,2825
【裁判日期】    970219
【裁判案由】    違反槍砲彈藥刀械管制條例
【裁判全文】
臺灣高等法院臺中分院刑事判決        96年度上訴字第2825號
上  訴  人
即  被  告  戊○○
選任辯護人  王文聖律師
上  訴  人
即  被  告  甲○○
指定辯護人  本院公設辯護人  庚○○
上列上訴人因違反槍砲彈藥刀械管制條例案件，不服臺灣臺中地
方法院96年度訴字第1818號中華民國96年10月12日第一審判決（
起訴案號：臺灣臺中地方法院檢察署96年度偵字第8769號），提
起上訴，本院判決如下：
    主  文
原判決撤銷。
戊○○未經許可，持有可發射子彈具有殺傷力之改造手槍，處有
期徒刑參年拾月，併科罰金新臺幣壹拾萬元，罰金如易服勞役，
以新臺幣壹仟元折算壹日，扣案如附表一所示之物均沒收。
甲○○未經許可，寄藏可發射子彈具有殺傷力之改造手槍，處有
期徒刑參年，併科罰金新臺幣肆萬元，罰金如易服勞役，以新臺
幣壹仟元折算壹日，扣案如附表一所示之物均沒收。
    犯罪事實
一、戊○○於民國96年3月30日上午10時30分許，將如附表一所
    示之改造手槍、手槍主要組成零件及子彈攜至甲○○台中市
    ○區○○街28號住處，委由甲○○保管數日，甲○○應允寄
    藏，於收受戊○○所交付之上開槍彈及手槍主要組成零件，
    放置於身上後，適員警持搜索票至上址搜索吳家富涉嫌槍砲
    及毒品案件，甲○○見狀，隨即攜帶上開槍彈及手槍主要組
    成零件往後門逃逸，而為在後門埋伏之員警辛○○等人追捕
    查獲，並扣得上開槍彈及手槍主要組成零件，甲○○當場向
    員警表示是替朋友帶上開物品離開，經員警將甲○○帶回其
    上開住處，甲○○隨即表示是替戊○○帶上開物品離開，因
    而查獲戊○○上開犯行。
二、案經臺中市警察局移送臺灣臺中地方法院檢察署檢察官偵查
    起訴。
    理  由
壹、證據能力部分
一、上訴人即被告 (下稱被告)戊○○之選任辯護人，於本院爭
    執證人乙○○96年3月30日警詢筆錄及被告甲○○於96年4月
    18 日警詢筆錄之證據能力。按「被告以外之人於審判外之
    言詞或書面陳述，除法律有規定者外，不得作為證據。」、
    「被告以外之人於檢察事務官、司法警察官或司法警察調查
    中所為之陳述，與審判中不符時，其先前之陳述具有較可信
    之特別情況，且為證明犯罪事實存否所必要者，得為證據。
    」經查證人乙○○於警詢證稱：「我於96年3月10日左右在
    我先生戊○○車上（ＱＮ－5242號自小客）前乘客駕駛座看
    過1把手槍」、「就是警方提示給我看的那1支小的 (8厘米
    RG800)我在我先生車上看過」等語 (警卷第13頁)，於原審
    證稱：「之前警察有拿槍給我指認，我說在車上的那支是跟
    扣案小的那支一樣，應該是指類似，因為我只看了一下，無
    法記憶那麼深刻。」等語（原審卷第148頁），此部分有所
    差異。經查，證人即製作乙○○警詢筆錄之辛○○於本院具
    結證稱：當時我們是拿實品給她看，她沒有說「類似」等語
    (本院卷第147頁背面)，再查，乙○○於原審亦未指稱該筆
    錄有記載錯誤或其有受到不法取供情形，應認該警詢筆錄係
    在其自由意識下所為，且係經警當場提示扣案之槍枝供其指
    認，有特別可信之情況，認有證據能力。被告甲○○於96年
    4月18日警詢筆錄，因與其後之偵、審筆錄有多處反覆不一
    之處，且當時其係以在押被告身分，被借提追查戊○○改造
    槍械案 (參偵卷第48頁)，與本案被告戊○○所持有之扣案
    槍械案尚無直接關係，本院認該警詢筆錄無特別可信之情況
    ，應認無證據能力。
二、次按「當事人、代理人或辯護人於法院調查證據時，知有刑
    事訴訟法第159條第1項不得為證據之情形，而未於言詞辯論
    終結前聲明異議者，視為有前項之同意」，刑事訴訟法第15
    9條之5定有明文。本案檢察官、被告2人及渠等辯護人，於
    本院均未爭執本判決所引用之下列其餘各項證據之證據能力
    ，復未於言詞辯論終結前聲明異議，本院審酌上開陳述作成
    時之情況，並無違法取證之瑕疵，認以之作為證據為適當，
    揆諸上開規定，應認下列各項證據均有證據能力，此先予敘
    明。
貳、實體部分
一、上揭犯罪事實，業據被告甲○○於警詢時、偵查中、原審及
    本院均坦承不諱；被告戊○○則矢口否認有何犯行，辯稱：
    當天伊是要去向甲○○承租房屋，並未攜帶附表一所示之槍
    彈及手槍主要組成零件至甲○○住處託其寄藏，係甲○○故
    意栽贓云云。
二、經查：
(一)、扣案如附表一所示之物，經送鑑定結果為「編號之手槍1
    把 (不含彈匣，槍枝管制編號0000000000)，經以性能檢測
    法檢測，認係改造手槍，由德國ROHM廠RG800型口徑8mmKnal
    l模型槍，將槍管前端截斷並換裝金屬槍管而成，經裝填具
    底火之適用彈殼測試，可擊發，應可供擊發適用子彈使用，
    研判具殺傷力；編號之子彈11顆，為制式口徑9mm子彈，
    試射4顆可擊發，具有殺傷力」，有內政部警政署刑事警察
    局96年4月30日刑鑑字第096005107 9號槍彈鑑定書1份附卷
    (偵卷第76頁)可稽；扣案如附表一編號之手槍1把 (槍枝
    管制編號0000000000)經送鑑定結果，「認係口徑9mm制式半
    自動手槍，為克羅埃西亞製HS2000型，槍號為23899，槍管
    內具6條右旋來復線，其撞針功能喪失，致撞針無法擊發子
    彈，依現狀，認不具殺傷力，惟其槍管、槍身、槍機等其他
    組成零件，可供其他同型槍枝換裝使用，認屬本部86年11月
    24日台 (86)內警字第8670683號公告之槍砲主要組成零件」
    ，有內政部96年11月28日內授警字第0960 871898號函附卷(
    本院卷第51頁)可稽。
(二)、被告戊○○雖以上詞置辯，惟查其犯行，業據證人即同案被
    告甲○○分別於96年3月30日警詢時、96年5月11日偵查中具
    結，及原審96年9月28日審理具結證明屬實，核與證人即查
    獲警員辛○○於本院具結證稱：「當時我們有作勤前教育，
    是要查槍砲案件，希望我們要注意自身安全，我是被分派到
    後面防火巷警戒與圍捕。前面敲門時，被告甲○○就跑出來
    ，依據我們工作經驗，正常人是不可能從後門跑出來，我們
    就追捕，看到他手上有東西，我們就叫他將手上的東西丟掉
    不要跑，他有配合。我們控制他後，他丟掉的東西，是用絲
    襪包著，形狀看起來是槍的形狀。當時他停下來的時候，說
    他不會跑了，他只是替朋友帶東西離開。」、「（問：他有
    無說替哪個朋友帶東西離開？）當時他沒有說那麼清楚，我
    們有問他屋內還有沒有人，他說還有一個人。後來帶他回屋
    內時，他才講是替戊○○帶東西離開」等語相符，顯見證人
    甲○○係在查獲現場即證稱上開槍彈及手槍主要組成零件係
    被告戊○○交其保管無訛。雖被告甲○○曾於查獲當天（即
    96年3月30日）經警移送檢察官複訊（偵查卷第12頁），及
    檢察官向原審聲請羈押時（原審聲羈卷第2頁）供稱，槍彈
    係己○○寄藏，與被告戊○○無關云云，惟事後已於原審透
    過辯護人具狀向法院陳明：當時係因為被告戊○○要伊承擔
    此罪，不要供出他（指戊○○），戊○○承諾會幫他找律師
    ，並給他一筆錢，後來發現戊○○說的話不可信，才決定據
    實陳述等語（見原審卷第42頁），則被告甲○○於96 年3月
    30日經警移送檢察官複訊，及原審就檢察官聲請羈押訊問時
    之供述，應係迴護被告戊○○之詞，顯不足採，應以其於96
    年3月30日警詢時所供、及於96年5月11日偵查中，及原審96
    年9月28日審理中具結所證等情為可採。另被告戊○○雖於
    本院辯稱：當天是要去向甲○○承租房屋云云，惟其於偵查
    中則供稱：「（問：今天為何去找甲○○？）我中午送便當
    ，我只是去找甲○○聊一下」等語（偵卷第13），並未提到
    要承租房子一事，前後所供不一，且被告甲○○於本院亦供
    稱：戊○○並無談到要租房子的事等語，顯見被告戊○○上
    開所辯均係畏罪卸責之詞，不足採信。
(三)、被告戊○○及其選任辯護人又辯稱：被告甲○○關於被告戊○○於96年3月30日攜帶槍彈託其寄藏之情節，原供稱是戊○○取出槍彈後由伊以襪子包裹（96年3月30日警詢筆錄）
    ，後又改稱戊○○取出之槍彈已用襪子包住（原審96年9月
    28日審判筆錄第7頁），前後不一，顯見被告甲○○供述不
    實，應係故意誣陷被告戊○○云云。惟查：被告或證人之
    供述，可能因歷時已久遠，細節瑣碎，或其他因素，致其供
    述之內容前後略有出入，惟如其前後供述之情節大致相符，
    且對於認定構成犯罪之事實不甚影響，亦無重大瑕疵者，自
    非不得採為認定犯罪之證據。本件被告甲○○就被告戊○○
    取槍、寄槍之情節，前後供述雖有上開細微之差異，惟對於
    上開槍彈係被告戊○○所寄藏一節，所供則始終一致，自非
    不可採憑，且被告戊○○自承與被告甲○○認識十幾年，經
    常有往來，並無恩怨，參以被告甲○○因自白犯罪之結果，
    亦必須承擔寄藏槍彈之刑責，衡情其實無誣陷被告戊○○之
    動機及必要。
(四)、證人即被告戊○○之配偶乙○○於警詢證稱：「我於96年3
    月10日左右在我先生戊○○車上（ＱＮ－5242號自小客)前
    乘客駕駛座看過1把手槍」、「就是警方提示給我看的那1支
    小的 (8厘米RG800)我在我先生車上看過」等語 (警卷第13
    頁)，於原審證稱：「（問：妳與戊○○有無恩怨？）沒有
    ，我不會誣賴他，而且我跟他生了兩個女兒」、「之前警察
    有拿槍給我指認，我說在車上的那支是跟扣案小的那支一樣
    ，應該是指類似，因為我只看了一下，無法記憶那麼深刻。
    」、「我曾經在查獲前二十天左右（即九十六年三月十日）
    下午四時許前，在他的車上看到一把手槍，車子停在大里市
    ○○路住家旁，當時我是要拿行照去換照，我是在車子的副
    駕駛座座位上看到的，一把槍沒有任何物品包裹。」、「（
    問：你有無將該手槍拿起來看？)沒有。也沒有質問戊○○
    」等語（原審卷第148頁）。經查，本院於審理時當庭勘驗
    扣案之二枝手槍結果，附表一編號之手槍較小，編號之
    手槍較大，有勘驗筆錄可參，故證人乙○○所指應係附表一
    編號之手槍。再查，證人乙○○上開警詢及原審之證詞略
    有差異，惟乙○○於原審僅係進一步解釋當時其所稱看過該
    把槍應是指類似該把槍，並未否定其於警詢時所述，此與一
    般常情無違，蓋證人並非具有槍械專業知識，且當時僅係偶
    然瞥見，其於原審所為解釋，尚非不可採信，雖其無法直接
    證明被告戊○○曾持有附表一編號之手槍，惟亦未否認被
    告確曾持有類似附表一編號之手槍，且該槍確與附表一編
    號之手槍極其類似，始讓其於警詢時經警提示扣案之手槍
    供其指認，其隨即指認是附表一編號之手槍。被告戊○○
    對此雖辯稱：「（問：為何你太太說見過你拿槍？）那是道
    具槍，不是扣案的兩支槍」等語（原審聲羈卷第7、8頁)、
    「（問：對於乙○○於警詢中陳稱：有見過你持有手槍？）
    二枝手槍很相像，我有拿過道具槍給我太太看過，但跟本件
    槍械不同」等語（偵卷第13頁)，惟證人乙○○於原審則證
    稱：「（問：戊○○之前有無拿玩具手槍給妳看過？）沒有
    …，戊○○也沒有拿手槍給我看過。」等語（原審卷第147
    頁），與被告戊○○所辯即不符，被告戊○○此部分所辯亦
    不足採。
(五)、選任辯護人另質疑，依搜索票之記載，案發當天員警所持之
    搜索票，「受搜索人」欄係記載被告戊○○，惟搜索地點卻
    係被告甲○○住處，並聲請調閱臺灣臺中地方法院96年度聲
    搜字第1399號案卷。經本院調閱該卷後查知，該搜索票係內
    政部警政署刑事警察局接獲線報，指稱有一綽號「方旻」 (
    被告戊○○更名前之名字即張方旻)涉嫌在台中市區販賣毒
    品海洛因，並擁槍自重以防止交易過程中遭黑吃黑，而販毒
    據點為台中市○區○○街28號，戊○○並曾持槍至該處，經
    數日跟監及埋伏，發現戊○○於日間多會在該處出沒，晚間
    則返回自己住處，為防止戊○○之槍械及毒品外流危害社會
    治安，於96年3月29日上午向臺灣臺中地方法院申請於96年3
    月29日至同年月31日搜索台中市○區○○街28號甲○○住處
    ，及戊○○台中縣大里市○○路142號住處，經臺灣臺中地
    方法院核發搜索票，於96年3月30日搜索該兩處，並分別查
    獲如附表一、二所示之物，有該卷可參 (本院影印節本附卷
    )，顯見當初員警應已事先掌握線報，得知被告戊○○曾攜
    槍至被告甲○○上開住處，始向臺灣臺中地方法院聲請搜索
    票而查獲，此部分並無何可疑之處，且正與本案查獲情節相
    符，自足作為本案之證據。
(六)、綜上所述，被告甲○○自白犯罪，與事實相符，被告戊○○
    之辯解，顯係畏罪卸責之詞，不足採憑，此外，復有如附表
    一所示之槍彈及手槍主要組成零件扣案足資佐證，本件事證
    明確，被告2人犯行均堪認定。被告戊○○及其選任辯護人
    另聲請傳喚證人己○○、丁○○2人到案，惟其2人經本院合
    法傳喚、拘提均未到庭，且本院亦不認其2人與被告戊○○
    係共同持有如附表一所示之槍彈及手槍主要組成零件，自無
    一再傳拘之必要，併此敘明。
三、核被告戊○○所為，係犯槍砲彈藥刀械管制條例第8條第4項
    之未經許可持有可發射子彈具有殺傷力之改造手槍罪（附表
    一編號部分）、第13條第4項之未經許可持有手槍之主要
    組成零件罪（附表一編號部分），及同條例第12條第4項
    之未經許可持有子彈罪（附表一編號部分），被告甲○○
    所為，則係犯槍砲彈藥刀械管制條例第8條第4項之未經許可
    寄藏可發射子彈具有殺傷力之改造手槍罪（附表一編號部
    分）、第13條第4項之未經許可寄藏手槍之主要組成零件罪
    （附表一編號部分），及同條例第12條第4項之未經許可
    寄藏子彈罪（附表一編號部分）。被告甲○○寄藏槍彈及
    手槍主要組成零件係受被告戊○○委託代為保管，其保管本
    身亦屬持有，因持有係受寄之當然結果，自不另就持有論罪
    。被告戊○○以一持有行為同時未經許可持有改造槍枝、手
    槍主要組件零件及子彈；被告甲○○以一寄藏行為同時未經
    許可寄藏改造槍枝、手槍主要組件零件及子彈，分別係以一
    持有或寄藏行為同時觸犯上開3罪名，均為想像競合犯，均
    應依刑法第55條之規定，分別從一重論以未經許可持有及寄
    藏可發射子彈具有殺傷力之改造手槍罪。原審認被告2人罪
    證明確，分別予以論罪科刑，固非無見，惟原審認被告戊○○、甲○○2人之犯行均係自93年間起繼續至96年3月30日被
    查獲止，且認被告戊○○之持有槍彈及手槍主要組件零件，
    ，與己○○、丁○○具有犯意聯絡及行為分擔，應論以共同
    正犯，此部分容有未洽 (詳下述六、(一)之說明)，被告甲○○上訴意旨略以：其於犯後即積極供出本案槍枝來源，請予
    減刑云云，被告戊○○上訴意旨略以：甲○○之供述前後
    不一，其證詞能否逕予採信，即有研求餘地；原審認附表
    一編號之手槍無殺傷力，卻又認係手槍主要組成零件，有
    判決不備理由之違法云云。惟查，被告甲○○於本院96年12
    月6日訊問時供稱：「我只知道改造的槍枝是從黃姓男子那
    裡來的。當時是我與丁○○依照己○○的指示，先去與黃姓
    男子談，後來才又去與他交易，錢是丁○○帶去的，錢是己○○出的」等語，於96年12月10日向本院呈遞之答辯狀則又
    稱：「本案查獲之改造手槍來源是黃慶昌所改造而成的，其
    詳細情形為約3-4年前…，己○○指使要求至台中市環保市
    ○○○○路與東光路口），己○○指使後數天，至環保市場
    停車場買槍，當時買槍之成員有戊○○、丁○○、答辯人與
    一名不詳男子四名，購買完成後即交予己○○拿去」，就何
    人前去買槍一節，說詞不一，況黃慶昌於警詢時供稱：「我
    不認識甲○○。」、「（問：據甲○○向警方稱，於93年間
    戊○○因持有槍枝被警方查獲，當時戊○○購買該槍枝時，
    即是你本人所提供槍枝的，是否屬實？)沒有此事。」等語(
    本院卷第67、68頁)，亦無法證實被告甲○○所述為真，且
    本院亦未認定被告2人係自93年間起即持有、寄藏如附表一
    所示之槍彈及手槍主要組成零件，自難認被告甲○○符合槍
    砲彈藥刀械管制條例第18條第4項減免其刑之要件，其事後
    積極協助警方追查槍枝，僅足作為本案量刑之參考，其上訴
    無理由；又附表一編號之手槍業經本院送鑑定結果，認係
    手槍主要組成零件，被告戊○○上訴意旨則以否認犯行，指
    摘原判決不當，雖亦無理由，惟原判決既有上開可議之處，
    自應由本院撤銷改判。爰審酌被告2人非法持有或寄藏具有
    殺傷力之槍彈及手槍主要組件零件，犯罪動機可議，所為對
    社會治安具有潛在之高度危險，惡性非輕，及其持有槍彈之
    數量、時間，被告甲○○犯後坦認犯行並積極協助警方追查
    槍枝，被告戊○○矢口否認犯行之態度等一切情狀，分別量
    處如主文所示之刑，並就併科罰金部分依刑法第42條第3項
    前段之規定諭知易服勞役之折算標準。扣案如附表一所示之
    槍彈及手槍主要組成零件，均係違禁物，應依刑法第38條第
    1項第1款宣告沒收。至於送鑑驗時經採樣試射之制式子彈4
    顆，因僅餘彈頭、彈殼，已失其子彈性質，非違禁物，爰不
    為沒收之諭知。
六、公訴意旨另以：
(一)、被告甲○○於民國93年間某日，由丁○○、己○○即陳憲崇
    （均由檢察官另行偵查中）2人攜帶如附表一編號具有殺
    傷力之改造手槍、編號不具殺傷力之制式半自動手槍之主
    要組成零件，及編號供上述手槍所用具有殺傷力之子彈20
    顆，至其台中市○區○○街28號住處託其寄藏，甲○○即未
    經許可無故寄藏上開槍彈及手槍主要組成零件。3日後，復
    由戊○○及丁○○至甲○○住處取回上開槍彈及手槍主要組
    成零件，因認被告甲○○另犯此部分寄藏上開槍彈及手槍主
    要組成零件；戊○○與丁○○、己○○另犯此部分共同未經
    許可持有上開槍彈及手槍主要組成零件罪嫌。公訴意旨認被
    告2人涉有此部分犯行，無非以被告甲○○之供述為其論據
    。訊據被告甲○○雖仍坦承此部分犯行，被告戊○○則堅決
    否認此部分犯行，辯稱：93年間伊未曾陪同丁○○前往甲○○住處取回槍彈等語。經查：被告甲○○於96年3月30日第
    一次警詢時係供稱：「（問：你於何時得知戊○○有槍枝？
    ）今天 (按: 即96年3月10日)才知道，二年前我就曾經聽戊○○說陳董有將2支槍交給他，但是我今天才看到。」等語
    （偵卷第10頁)；於96年4月13日第三次警詢則供稱: 「於3
    年前丁○○介紹我至陳董工地上班，沒多久，有一天丁○○
    和陳董至住處委託我寄藏2把槍及20餘顆子彈，約半個月後
    ，丁○○與戊○○至我住處叫我把該2把槍及子彈拿出來交
    給戊○○保管…」等語 (偵卷第36頁)；於96年4月18日偵查
    中供稱: 「3年前陳董跟丁○○拿槍來說是陳董要寄放在我
    家的，寄放沒多久丁○○就跟戊○○來拿走了」等語 (偵卷
    第53頁)；於96年5月11日偵查中供稱: 「我曾替他 (陳董)
    保管2、3天，之後將槍枝交付給陳董，之後他們的人徐宏 (
    峰)偉、戊○○便離開了」等語 (偵卷第53頁)，就其係何時
    看到被告戊○○持有如附表一所示之槍彈及手槍主要組成零
    件、保管的時間究係2、3天或半個月等節所述不一，且究係
    何人前去取槍，先供稱是戊○○、己○○、丁○○一同前往
    （偵查卷第82頁），後又改稱只有戊○○和丁○○一起來（
    原審卷第5頁）；前後亦不一致，則在無其他積極證據足以
    作為被告甲○○此部分自白之補強證據，自不能單以其上開
    多處不一致之自白，作為其自己及被告戊○○不利之認定，
    此部分本應為無罪之諭知，惟因公訴人認此部分與前開有罪
    部分，有接續犯之實質上一罪之關係，爰不另為無罪之諭知
    。
(二)、員警於96年3月30日在被告戊○○臺中縣大里市○○路142
    號住處搜索，扣得如附表二所示之物，其中編號之槍枝滑
    套2支亦為槍枝之主要組成零件，因認被告戊○○此部分亦
    犯槍砲彈藥刀械管制條例第13條第4項之持有手槍之主要組
    成零件罪嫌。惟查：扣案之手槍滑套2支，經送內政部警政
    署刑事警察局鑑定結果，認係玩具廠商仿製之金屬滑套（欠
    缺槍機），認非屬該部86年11月24日台（86）內警字第8670
    68 3號公告之槍砲主要組成零件，有內政部96年6月22 日內
    授警字第0960870983號函1份在卷可稽，被告戊○○雖持有
    上開手槍滑套2支，自不構成犯罪，此部分本應為其無罪之
    諭知，惟公訴人認此部分與前開有罪部分，有想像競合犯之
    裁判上一罪之關係，爰不另為無罪之諭知。至於附表二其餘
    扣案之物品，因與被告戊○○所犯持有槍彈及手槍主要組成
    零件無任何關係，自不為沒收之諭知，均併此敘明。
據上論斷，應依刑事訴訟法第369條第1項前段、第364條、第299
條第1項前段，槍砲彈藥刀械管制條例第8條第4項、第12條第4項
、第13條第4項，刑法第11條前段、第55條、第42條第3項前段、
第38條第1項第1款，判決如主文。
本案經檢察官丙○○到庭執行職務。
中    華    民    國    97    年    2    月    19     日
            刑事第十庭  審判長法  官  林  照  明
                              法  官  蔡  名  曜
                              法  官  郭  瑞  祥
上列正本證明與原本無異。
如不服本判決應於收受送達後十日內向本院提出上訴書狀，其未
敘述上訴之理由者並得於提起上訴後十日內向本院補提理由書（
須附繕本）。
                              書記官  李  妍  嬅
中    華    民    國    97    年    2     月    19    日
附表一
┌──┬──────┬────────────┬───┬──┬─────┐
│編號│槍枝管制編號│    型         號       │殺傷力│數量│ 備   註  │
├──┼──────┼────────────┼───┼──┼─────┤
│  │0000000000  │德國ROHM廠 RG800型 口徑 │ 有   │1把 │          │
│    │            │8mm Knall模型槍之改造手 │      │    │          │
│    │            │槍                      │      │    │          │
├──┼──────┼────────────┼───┼──┼─────┤
│  │0000000000  │克羅埃西亞製HS 2000型   │ 無   │1把 │係手槍之主│
│    │            │口徑9mm制式半自動手槍， │      │    │要組成零件│
│    │            │槍號23899               │      │    │          │
├──┼──────┼────────────┼───┼──┼─────┤
│  │  子彈      │口徑 9mm制式子彈        │ 有   │7顆 │原為11顆，│
│    │            │                        │      │    │試射採樣4 │
│    │            │                        │      │    │顆        │
└──┴──────┴────────────┴───┴──┴─────┘
附表二
┌──┬────────────────┬──────┐
│編號│     物    品    名    稱       │   數  量   │
├──┼────────────────┼──────┤
│  │  本票                          │  8 張      │
├──┼────────────────┼──────┤
│  │  改造槍械工具                  │  1 批      │
├──┼────────────────┼──────┤
│  │  刀械                          │  2 支      │
├──┼────────────────┼──────┤
│  │  工業底火                      │  1 包      │
├──┼────────────────┼──────┤
│  │  鋼珠                          │  1 包      │
├──┼────────────────┼──────┤
│  │  槍枝滑套                      │  2 支      │
└──┴────────────────┴──────┘
附錄論罪科刑法條：
槍砲彈藥刀械管制條例第8條
未經許可，製造、販賣或運輸鋼筆槍、瓦斯槍、麻醉槍、獵槍、
空氣槍或第4條第1項第1款所定其他可發射金屬或子彈具有殺傷
力之各式槍砲者，處無期徒刑或5年以上有期徒刑，併科新臺幣1
千萬元以下罰金。
未經許可，轉讓、出租或出借前項所列槍枝者，處 5 年以上有期
徒刑，併科新臺幣 1 千萬元以下罰金。
意圖供自己或他人犯罪之用，而犯前二項之罪者，處無期徒刑或
 7 年以上有期徒刑，併科新臺幣 1 千萬元以下罰金。
未經許可，持有、寄藏或意圖販賣而陳列第 1 項所列槍枝者，處
 3年以上10年以下有期徒刑，併科新臺幣700萬元以下罰金。
第 1 項至第 3 項之未遂犯罰之。
槍砲彈藥刀械管制條例第12條
未經許可，製造、販賣或運輸子彈者，處 1 年以上 7 年以下有
期徒刑，併科新台幣 500 萬元以下罰金。
未經許可，轉讓、出租或出借子彈者，處 6 月以上 5 年以下有
期徒刑，併科新台幣 300 萬元以下罰金。
意圖供自己或他人犯罪之用，而犯前二項之罪者，處 3 年以上
10 年以下有期徒刑，併科新台幣 700 萬元以下罰金。
未經許可，持有、寄藏或意圖販賣而陳列子彈者，處 5 年以下有
期徒刑，併科新台幣 300 萬元以下罰金。
第 1 項至第 3 項之未遂犯罰之。
槍砲彈藥刀械管制條例第13條
未經許可，製造、販賣或運輸槍砲、彈藥之主要組成零件者，處
三年以上十年以下有期徒刑，併科新台幣七百萬元以下罰金。
未經許可，轉讓、出租或出借前項零件者，處一年以上七年以下
有期徒刑，併科新台幣五百萬元以下罰金。
意圖供自己或他人犯罪之用，而犯前二項之罪者，處五年以上有
期徒刑，併科新台幣一千萬元以下罰金。
未經許可，持有、寄藏或意圖販賣而陳列第一項所列零件者，處
六月以上五年以下有期徒刑，併科新台幣三百萬元以下罰金。
第一項至第三項之未遂犯罰之。


司法院資訊處製作；財團法人民間司法改革基金會備份。
